臺灣高雄地方法院刑事判決　　　　　　　　　　　　九十一年度易字第一七九四號
　　公　訴　人　臺灣高雄地方法院檢察署檢察官
　　被　　　告　乙○○
右列被告因竊盜等案件，經檢察官提起公訴（九十一年度偵字第九三六三號），本院
判決如左：
    主  文
乙○○竊盜，累犯，處有期徒刑捌月。
    事  實
一、乙○○曾犯竊盜、肅清煙毒條例等多次前科，最後一次因違反麻醉藥品管理條例
    案件，經臺灣高雄地方法院判處有期徒刑五月確定，並接續執行前經撤銷假釋之
    殘刑一年五月二日，於民國八十八年二月三日假釋縮刑期滿執行完畢。詎仍不知
    悔改，意圖為自己不法之所有，基於竊盜及侵入住宅之犯意，於九十一年四月三
    十日下午三時許，行經丙○○位於高雄縣美濃鎮○○街三十五號之住處，見該處
    大門未鎖（已遭不詳姓名年籍之人打開門鎖），竟未經許可，無故侵入丙○○之
    上址住處，並徒手竊取丙○○置放於住宅內之電視機一台，得手後，委託不知情
    之黃德新搬運他處修理，欲留供己用。嗣於同年五月二日上午十一時許，乙○○
    承前侵入住宅之概括犯意，再度無故侵入上址住宅，然尚未著手搜尋財物，即為
    人發現報警查獲，並循線尋獲上開遭竊之電視機一台，始知上情。
二、案經丙○○訴由高雄縣警察局旗山分局報請臺灣高雄地方法院檢察署檢察官偵查
    起訴。
    理  由
一、訊據被告乙○○固供承有於右揭時、地，未經同意侵入告訴人丙○○之住宅，搬
    走丙○○所有之電視機一台，並委託其兄乙○○運送修理，數日後再度侵入劉某
    住宅，旋即為警查獲等事實不諱，然矢口否認有何竊盜犯行，辯稱：伊因神智不
    清始侵入告訴人之住宅，以為是自己之住處，才將電視機搬去修理，伊沒有竊取
    該台電視機；第二次再度進入係要通知告訴人將其電視機取走送修之事云云。惟
    查：上開被告未經告訴人同意即無故侵入其住宅，竊取告訴人所有置放宅內之電
    視機一台，嗣被告再度侵入住宅時，尚未著手行竊即為警查獲等情，業據告訴人
    丙○○於警訊及本院調查時指訴綦詳，並經證人即現場查獲警員甲○○到庭證稱
    ：伊接獲報案趕至現場，被告表示只是進去休息，經伊清點發現屋內電視機已不
  見，再經質問，被告始承認其在四月三十日搬走電視機等語明確（本院九十一年
    七月八日訊問筆錄），此外，復經證人即被告之兄黃德新於警訊中證述被告委託
    送修一情屬實，並有贓物認領保管單一紙及照片二幀附卷可稽。參以被告已於警
    、偵訊中供承：伊於九十一年四月三十日下午三時左右侵入告訴人之住宅竊取電
    視機，九十一年五月二日上午十一時許，又進入上址住宅準備行竊，尚未偷即被
    發現通知警方將伊逮獲等語不諱（警卷第一至二頁、偵查卷第十六頁），苟如被
    告所辯：伊並無偷竊之意，僅係誤認為自己所有之電視機而將之送修，第二次係
    要去通知告訴人電視送修之事云云，衡情應於警員到場詢問時，立刻告知警員其
    真正來意，焉有謊稱休息，故予隱匿搬運電視機送修一事，經警質問方告知之理
    ？顯悖常情。益徵被告於本院審理時所辯：伊係將告訴人之電視搬回修理，並非
    偷竊云云，係屬事後避就卸責之詞，要無足取。事證明確，被告前揭無故侵入住
    宅與竊盜既遂之犯行，均堪認定。
二、核被告所為，係犯刑法第三百零六條第一項之無故侵入住宅罪、第三百二十條第
    一項之竊盜罪。被告先後二次侵入住宅之犯行，時間緊接，手段相同，所犯又係
  犯罪構成要件相同之罪，顯係基於概括犯意反覆為之，為連續犯，應依刑法第五
    十六條規定論以一罪，並加重其刑。又其所犯上開連續侵入住宅及竊盜二罪間，
    有方法、目的之牽連關係，應從一較重之竊盜罪處斷。再被告曾犯竊盜、肅清煙
    毒條例等多次前科，最後一次因違反麻醉藥品管理條例案件，經臺灣高雄地方法
    院判處有期徒刑五月確定，並接續執行前經撤銷假釋之殘刑一年五月二日，於八
    十八年二月三日假釋縮刑期滿執行完畢等情，有臺灣高等法院被告全國前案紀錄
    表及臺灣高雄地方法院檢察署刑案資料查註紀錄表各一份附卷可稽，其於前案執
    行完畢後五年內，再犯本件有期徒刑以上之罪，為累犯，應依刑法第四十七條之
    規定加重其刑。審酌被告素行不佳，有臺灣高等法院被告全國前案紀錄表、臺灣
    高雄地方法院檢察署刑案資料查註紀錄表各一份在卷可按，猶不思悔悟，復再度
    連續侵入他人住宅，竊取財物，破壞他人居住安寧秩序及危害他人財產法益不輕
    ，惟念其犯後雖執詞辯解，態度尚佳，及所竊取之物價值非鉅，且業已發還告訴
    人等一切情狀，量處如主文所示之刑，以資懲儆。至公訴人雖以被告前於七十四
    年、七十八年、八十二年、九十年及九十一年間，屢犯竊盜罪，有卷附該署刑案
    資料查註紀錄表及本院判決書影本可按，因認被告顯有犯竊盜罪之習慣，聲請本
    院依法諭知被告於刑之執行前，令入勞動處所強制工作云云，惟被告前雖曾於七
    十四年、七十八年、八十二年間犯竊盜罪，惟已與本件竊盜罪時隔甚久，尚難認
    有犯罪之習慣，且被告此次係徒手竊取電視機一台，犯罪情節並非重大，犯罪手
    段及竊得財物價值亦屬非鉅，是依比例原則權衡之結果，本院認尚無併予宣告刑
    前強制工作之必要，爰不為此部分之諭知，附此敘明。
三、公訴意旨另謂：被告上開第二次侵入告訴人之住宅，已著手搜尋財物之際，為警
    查獲，因認被告此部分涉犯刑法第三百二十條第三項、第一項之竊盜未遂罪嫌云
    云。惟按犯罪事實應依證據認定之，無證據不得推定其犯罪事實，刑事訴訟法第
    一百五十四條定有明文；次按行為人倘未著手於客觀上可認為竊盜犯罪行為之實
    行，僅有開始探望之竊盜預備行為，縱其係基於行竊之目的，未經許可侵入他人
    住宅，亦難論以竊盜未遂罪，祇能依刑法侵入住宅罪處斷（卷附最高法院二十八
    年滬上字第八號、二十七年滬上字第五四號判例意旨參照）。經查：質之被告堅
    決否認有何再度侵入住宅偷竊之情事，且其於警訊中已明確供稱：九十一年五月
    二日進入告訴人住宅，欲行竊財物，尚未偷即為警逮獲等情，而依證人即查獲警
    員甲○○於本院調查時所證稱：伊到場時被告已經被鄰居圍坐在屋前空地上，被
    告表示僅進去休息，伊質問被告才坦承前幾日進去搬走電視機等語，及告訴人丙
    ○○指訴：該屋係其老家，假日才回去居住，係案發當日經警員通知才知道失竊
    ，被告未經同意即侵入其住宅等情（均見本院前揭訊問筆錄），既均未親見被告
    第二次侵入住宅後有何搜尋財物，動手實行竊盜犯罪之行為，從而，僅能證明被
    告確有二次侵入住宅及一次竊取電視機既遂之事實，無法佐認被告於第二次侵入
    住宅後，確已開始搜尋或物色財物而足認係著手實施竊盜犯罪之行為，此外，本
    院復查無其他積極證據，足資證明被告有何公訴人此部分所認之竊盜未遂犯行，
    揆諸前揭法條及說明，不能證明被告犯罪，本應諭知其無罪，惟公訴人既認上開
    部分與前開論罪科刑之竊盜部分有連續犯之裁判上一罪關係，爰不另為無罪之諭
    知，併此敘明。
據上論斷，應依刑事訴訟法第二百九十九條第一項前段，刑法第三百二十條第一項、
第三百零六條第一項、第五十五條、第四十七條，罰金罰鍰提高標準條例第一條前段
，判決如主文。
本案經檢察官王朝宏到庭執行職務。
中      華      民      國      九十一      年      八    月    十五    日
                                臺灣高雄地方法院刑事第六庭
                                    審判長  法  官  趙家光
                                            法  官  張世賢
                                            法  官  林韋岑
右正本證明與原本無異。
如不服本判決，應於判決送達後十日內，向本院提出上訴狀。
                                            書記官  林誠桂
中      華      民      國      九十一      年      八    月    十五    日
【附錄本判決論罪科刑法條】
中華民國刑法第三百零六條第一項：
  無故侵入他人住宅、建築物或附連圍繞之土地或船艦者，處一年以下有期徒刑、拘
  役或三百元以下罰金。
中華民國刑法第三百二十條第一項：
  意圖為自己或第三人不法之所有，而竊取他人之動產者，為竊盜罪，處五年以下有
  期徒刑、拘役或五百元以下罰金。
